# 请教陈版，长期股权投资权益法核算

提问人：wh0419 时间：2017-02-08 20:51:34
请教陈版，A与B成立一家公司C，A持股比例为28%，B持股比例为72%，注册资本为 1000 万元，A已经实际出资 120 万元，B尚未实际出资，现在C2016年亏损 100 万元，请问A应将C在长期股权投资中采用权益法核算吗，投资收益如何确定，谢谢！

回答人：chenyiwei
首先考虑股东之间对目前实缴出资比例不同于认缴出资比例期间的表决权、收益分享与亏损分担问题有无约定。如有约定的，按约定处理；如无约定或约定不明确的，则按《公司法》第三十五条规定，按实缴出资比例确认应承担的亏损份额。